# 请教陈版主，关于出售子公司后个别报表关联方列示的问题

提问人：jlt_kc 时间：2016-04-05 08:38:29
陈版主，假设母公司在 10 出售了子公司的股权，在期末母公司个别报表附注关于关联方列示的时候，这个子公司是否还是关联方？
听说出售后一段时间认可视为关联方，是否有这说法，是否有相应的文件或准则说明，这个一段时间具体是多长时间？谢谢！

回答人：chenyiwei
如果是上市公司或IPO项目，则在界定关联方关系时要同时考虑会计准则和股票上市规则的规定，其中有“历史关联人”的规定，即“过去十二个月内，曾经具有第10.1.3条或者第10.1.5条规定的情形之一”（详见上海、深圳证券交易所股票上市规则第十章第一节）。 如果是其他情况，则只考虑会计准则对关联方关系的界定。在母公司出售股权并不再对其具有控制、共同控制或重大影响之后，即不再构成关联方关系。